臺灣高雄地方法院刑事判決　　　　　　 96年度簡上字第995號
上訴人即被告　甲○○
上列上訴人因竊盜案件，不服本院高雄簡易庭96年度簡字第5459
號中華民國96年9 月21日第一審簡易判決（臺灣高雄地方法院檢
察署檢察官起訴案號：96年度偵字第18036 號）提起上訴，本院
管轄之第二審合議庭判決如下：
    主  文
上訴駁回。
甲○○緩刑年。
    事實及理由
一、本案經本院審理結果，認第一審判決認事用法及量刑均無不
    當，應予維持，並引用第一審判決書記載之事實、證據及理
    由（如附件）。
二、被告以原審量刑過重為由，向本院提起上訴，請求撤銷原判
    決，改判較輕之刑。惟按法官於有罪判決中，究應如何量處
    罪刑，為實體法賦予審理法官裁量之刑罰權事項，法官行使
    此項裁量權，自得依據個案情節，參諸刑法第57條所定各款
    犯罪情狀之規定，於該法定刑度範圍內，基於合義務性之裁
    量，量處被告罪刑，此項量刑之裁量權，乃憲法所保障法官
    獨立審判之核心，法院行使此項裁量權，雖非得任意為之，
    仍應受一般法律原理原則之拘束，即仍須符合法律授權之目
    的、法律秩序之理念、國民法律感情及一般合法有效之慣例
    等規範，尤其應遵守比例原則及平等原則之意旨，否則即可
    能構成裁量濫用之違法（最高法院86年度台上字第7655 號
    判決參酌），然如非有裁量逾越或裁量濫用之明顯違法情事
    ，自不得擅加指摘其違法或不當，即使上級法院對下級法院
    裁量權之審查，亦應同此標準，此不僅在保障法官不受任何
    制度外之不當干涉，更保障法官不受制度內的異質干涉，此
    方符憲法第80條所宣示獨立審判之真義；易言之量刑輕重係
    屬事實審法院得依職權自由裁量之事項，苟已斟酌刑法第57
    條各款所列情狀而未逾越法定刑度，不得遽指為違法（最高
    法院72年臺上字第6696號、75年臺上字第7033號判例可資參
    照），又在同一犯罪事實與情節，如別無其他加重或減輕之
    原因，下級審量定之刑，亦無過重或失輕之不當情形，則上
    級審法院對下級審法院之職權行使，原則上應予尊重（最高
    法院85年度臺上字第2446號判決可資參酌）。是本件原審認
    被告犯行明確，並衡酌行竊之手段，所生財產之損害，犯罪
    後態度等一切情狀，依刑法第320 條第1 項、第62條前段、
    第41條第1 項前段、第51條第5 款，刑法施行法第1 條之1
    條前段，分別判處有期徒刑6 月並減刑為有期徒刑3 月，及
    有期徒刑3 月，並定應執行刑有期徒刑5 月，並諭知如易科
    罰金，以新台幣1000元折算1 日，其認事用法並無違誤，量
    刑亦屬妥適。綜上，本件被告上訴意旨指摘原量刑過重，請
    撤銷改判較輕之刑，為無理由，應予駁回。
三、末查，被告於5 年內未曾受有期徒刑以上刑之宣告，有臺灣
    高等法院被告前案紀錄表1 紙在卷可查，其因一時失慮，致
    罹刑典，犯後坦承犯行，並已與被害人達成和解，有和解書
    1 紙在卷可查，是經此偵審程序，被告當能知所警惕，應無
    再犯之虞，本院認所宣告之刑以暫不執行為適當，爰依刑法
    第74條第2 款之規定，宣告緩刑3 年，以啟自新。
據上論斷，應依刑事訴訟法第455 條之1 第1 項、第3 項、第37
3 條、第368 條，刑法第74條第2 款，判決如主文。
中　　華　　民　　國　　96　　年　　12　　月　　31　　日
                  刑事第四庭    審判長法　官  林俊寬
                                      法  官  陳明呈
                                      法  官  王參和
以上正本證明與原本無異。
不得上訴。
中　　華　　民　　國　　96　　年　　12　　月　　31　　日
                                      書記官  林香如
附錄法條：
中華民國刑法第320條
（普通竊盜罪、竊佔罪）
意圖為自己或第三人不法之所有，而竊取他人之動產者，為竊盜
罪，處 5 年以下有期徒刑、拘役或 5 百元以下罰金。
意圖為自己或第三人不法之利益，而竊佔他人之不動產者，依前
項之規定處斷。
前二項之未遂犯罰之。
